臺灣苗栗地方法院刑事判決　　　　　　　 93年度訴字第337號
公　訴　人　臺灣苗栗地方法院檢察署檢察官
被　　　告　丁○○
　　　　　　　　　　之1
指定辯護人　李世才律師
上列被告因違反槍砲彈藥刀械管制條例等案件，經檢察官提起公
訴（93年度偵字第225 號），本院判決如下：
    主  文
丁○○共同未經許可，持有可發射子彈具有殺傷力之改造手槍，
處有期徒刑貳年陸月，併科罰金新臺幣拾萬元。罰金如易服勞役
，以銀元參佰元即新台幣玖佰元折算壹日。
扣案之改造手槍壹把（含彈匣壹個、槍枝管制編號：0000000000
號）及改造子彈肆顆均沒收。
    事  實
一、丁○○與丙○○、戊○○（上開2 人均經本院另以93年度訴
    字第18號判決在案）與綽號「小謝」之成年男子，共謀於民
    國91年9 月11日下午，在苗栗縣頭份鎮○○路南海休息站，
    趁進行毒品交易時，強行奪取對方之毒品。計議既定，乃由
    丙○○另聯絡甲○○、乙○○（上開2 人業經本院另以93年
    度訴字第18號判決在案），與戊○○4 人共同於91年9 月11
    日14、15時許，在桃園縣中壢市中原大學附近集合後，由丙○○駕駛車牌號碼5H─7016號豐田牌自用小客車，搭載戊○○、甲○○、乙○○3 人；丁○○則駕駛自有黑色賓士5P─
    7747號自用小客車搭載「小謝」，會同前往苗栗縣頭份鎮○○里○○路南海休息站，於當日17時（起訴書誤載為18時）
    許抵達。嗣由甲○○下車，趨前向丁○○拿取以紅布包裹、
    具殺傷力之改造手槍1 把（含彈匣1 個，槍枝管制編號：
    00000000 00 號）及具有殺傷力之改造子彈6 顆。甲○○於
    取得上開槍、彈返回車上後，即將之放置在右前座腳踏板處
    ，伺機運用。茲因丙○○等4 人擔心所駕駛之車輛車牌號碼
    被對方認出，乃由甲○○下車，以在車牌上黏貼黑色膠帶之
    方式，將車輛後方懸掛之車牌號碼5H─7016號中之「0 」、
    「6 」均變造為「8 」，而將上述車牌號碼變造成為「5H─
    7818號」，迄當日18時10分許，甲○○正繼續變造黏貼前方
    車牌時，為警據報前往而當場查獲，並扣得上述之改造手槍
    1 把及改造子彈6 顆（因鑑定試射2 顆，剩餘4 顆）。
二、案經苗栗縣警察局頭份分局報請臺灣苗栗地方法院檢察署檢
    察官偵查起訴。
    理  由
一、訊據被告丁○○矢口否認犯行，辯稱：當日係因朋友「小謝
    」約於下午2 時許來訪，與伊約定新台幣（下同）2.000 元
    之車資，由伊於下午3 時許自桃園縣中壢市開車載「小謝」
    至苗栗縣頭份鎮訪友。下頭份交流道後，在頭份加油站看見
    另一台汽車上坐有丙○○等人，「小謝」遂下車與丙○○交
    談，伊則去上廁所。上完廁所後，丙○○等人即表示要去「
    幹架」，並邀他一起參加，伊表示不要，乃自行驅車載小謝
    又回中壢。在加油站時，甲○○曾向他借一塊布擦車，他也
    有拿一塊紅色的布給甲○○。但伊自始既未去過南海休息站
    ，也沒有交付甲○○槍枝、子彈。本件是因當時伊拒絕參加
    去「幹架」，事後丙○○等人又被警察查獲，才會故意冤枉
    伊云云。證人丙○○於審理中亦附合其說，證稱：扣案之改
    造手槍、子彈是龍潭一個叫「呂學義」之人，因欠伊錢，乃
    於87年時抵押寄藏。惟嗣後即再無聯絡。當時是因為意圖強
    盜，而被告拒絕幫忙逕行離去，嗣即在南海休息站被查獲，
    因而遷怒被告，所以聯合其他共犯誣指槍、彈均是被告丁○○所有。丁○○只有去過頭份加油站，並未去南海休息站，
    二者相距約1 公里，並不是同1 個地方。惟因事後在林文中
    檢察官偵查中，業經檢察官告知是其他民眾向警方報案，不
    是丁○○報的案，所以改口云云。
二、經查：
（一）依本件查獲之情節，係因苗栗縣頭份分局刑事組於91年9
      月11日下午4 時許，接獲民眾報案稱：有深色賓士車逗留
      於頭份休息站，形跡可疑，乃於同日下午約5 時30分許，
      趕抵現場，雖未發現賓士車，但於廣場角落適發現甲○○
      正在以膠帶黏貼、變造車牌，乃當場查獲丙○○、戊○○
      、甲○○、乙○○等4 人，並於車前副駕駛座位發現持有
      槍枝、子彈等物，業據證人即頭份分局刑事組警員戴聖榮
      於偵查中證述明確，經核與證人丙○○、戊○○、甲○○
      、乙○○等4 人在警詢、偵查中供、證內容相符。
（二）至於扣案之槍枝、子彈，經送內政部刑事警察局鑑定，認
      改造手槍1 把（槍枝管制編號：0000000000號），係由玩
      具手槍之金屬槍身及土造金屬槍管組合而成，機械性能良
      好，可擊發適用子彈，具有殺傷力；改造子彈6 顆，均係
      由土造金屬彈殼加裝直徑約9.8 MM金屬彈頭組合而成之土
      造子彈，採樣2 顆試射，均可擊發，均具殺傷力等語，有
      該局91年9 月27日刑鑑字第0910249277號槍彈鑑定書1份
      足稽。是本件扣案之槍枝、子彈，確屬違反槍砲彈藥刀械
      管制條例所規定之違禁物甚明。
（三）被告並不否認當日確有交付1 塊紅布給甲○○，僅爭辯該
      處並非南海休息站，而是頭份交流道附近之加油站；只有
      交付一塊紅布以供擦車，並未包含槍枝、子彈云云。然經
      本院整理歷次之警訊、偵查、審理筆錄以為觀察：
   (一) 91年9月11日之警訊筆錄：
    (1)同案共犯丙○○於查獲後之第1 次警訊供稱：「（槍枝、
      子彈）是丁○○所有。我與丁○○是認識約5 、6 年的好
      朋友。丁○○為人機警又很小心，所以都不會讓別人知道
      自己住在那裡，而且都是丁○○來找我，所以我不知道他
      住在那裡，只知道住中壢，連絡電話是0000000000、0000
      0000000支行動電話：：。因為丁○○與其朋友有金錢上
      的糾紛，丁○○就請我們4 人幫忙，控制其朋友的人與車
      。丁○○是昨天晚上8 點，約我今天前往中壢中原大學門
      口見面，我就約甲○○、乙○○一起赴約。丁○○於今日
      下午2 時許到了中原大學，戊○○就坐上我駕駛的自用小
      客車5H─7016號，而丁○○就載一名綽號小謝的男子，開
      丁○○自己的賓士車5P─7747號。丁○○又叫我在頭份交
      流道見面。到了頭份交流道後，丁○○就帶我們到南海休
      息站。到了以後丁○○就叫我們在南海休息站等，而丁○○就負責約朋友。等了大約20分鐘，丁○○就打電話給我
      ，說他約的朋友會開一輛白色的喜美，並說如果看見白色
      喜美的車子，叫我們4 人把車子控制好，不要讓車子跑掉
      就好。白色的喜美車子還未進入休息站，警方就查獲我們
      了。我們4 人的目的就是幫丁○○控制人和車。：：我們
      4 人到南海休息站，大約下午5 點鐘，丁○○就交（槍枝
      、子彈）給甲○○，甲○○就將槍枝放在副駕駛座位下：
      ：」等語（參見偵字第3630號卷17至19頁）。
    (2)戊○○供稱：「丙○○知道有中壢朋友於今天下午要在頭
      份鎮南海休息站前，向頭份人購買安非他命之毒品交易，
      因此想要以黑吃黑方式，當毒品交易完成時，把毒品安非
      他命搶走，所以才會到頭份南海休息站，並在到達後用膠
      布貼住前後車牌掩飾以避免被認出。：：右前座下方以紅
      毛巾蓋住之槍枝、子彈，我不知道是何人所有，要問其他
      3 人才知道。：：我及甲○○於昨日居住在丙○○龍潭租
      屋處過夜，今日下午3 時許由丙○○載我及甲○○從租屋
      處出發到中壢市區載乙○○，再一同上新屋交流道南下頭
      份到達南海休息站。：：前幾天在丙○○租屋處有聽朋友
      提起，所以我們就來頭份碰碰運氣，如果能遇見交易時就
      黑吃黑：：」等語（參見偵卷第3630號卷27至29頁）。
    (3)甲○○供稱：「我們原本有2 部車共同到頭份。在新屋交
      流道時，另1 部車就靠過來，搖下車窗拿1 包東西給我，
      當時我坐後座，也順勢搖下車窗接下後，就放在右前座底
      下。：：我們這一部車4 人，在車上就講好下來頭份，趁
      毒品交易時要用強行手段將毒品取走。怕人家記到車號，
      所以才將車牌號碼以膠布黏貼以掩人耳目。當時共有2 部
      車共同前來，其中一部車乘坐2 人先出發至頭份會合：：
      我只知道是深色賓士車，車號不詳，是何人開車我也不知
      道：：」等語（參見同卷第32至34頁）。
    (4)乙○○供稱：「我不知道槍枝、子彈是誰的：：當時丙○○是駕駛、戊○○坐在右前座、甲○○坐右後座、我坐在
      左後座。我們要下來頭份拿毒品，被人記下車號，該車牌
      是甲○○下車塗改的。：：丙○○告訴我們來頭份的目的
      是要和一台賓士轎車裡面的人配合，於向他人拿毒品時，
      打算不給錢，我才知道是要洗劫毒品。丙○○負責指揮與
      賓士轎車裡的人聯繫。會將車停在南海休息站，是在那裡
      等候賓士轎車裡面人的消息，我們是在待命。：：賓士轎
      車裡面有2 人，因為我們在南海休息站會合時，那部轎車
      有與我們擦身而過，我看見車內有2 人，但他們是誰，我
      並不認識：：」等語（參見同卷第38至40頁）。
   (二) 91年9 月12日檢察官偵查筆錄：
    (1)丙○○又供稱：「我的朋友丁○○與人發生糾紛，拜託我
      們4 人下來處理，由丁○○約對方到南海休息站。等對方
      車子到時，由我們持槍將對方押住，等丁○○他們來處理
      。：：我們到達南海休息站時，他們開車過來，甲○○就
      下車過去向丁○○拿槍，然後回到車上，將槍放到右前座
      椅子下。：：當時4 人均在車內，大夥兒均知道此事」（
      參見同卷第62頁）。又供稱：「丁○○之行動電話號碼為
      0000000000號；我的行動電話號碼是0000000000號」等語
      （參見同卷第65頁）。
    (2)甲○○供稱：「我們到南海休息站時，有一開賓士的人開
      著車子過來，丙○○就叫我說：【小安，你下車，去跟他
      拿】。於是我就下車向賓士車靠近，該車的人就拿1 包用
      紅色布包好之物給我，我拿到後就放在右前座椅子下」等
      語（參見同卷第63頁）。
    (3)戊○○供稱：「丙○○開車載我們從中壢下來。到了南海
      休息站，丁○○把槍交給甲○○。因丁○○向丙○○說，
      他約對方交易毒品，但又不願給錢。要我們幾人控制對方
      後，等他拿到毒品，再把錢搶回來」等語（同卷第63頁）
      。
    (4)乙○○供稱：「我不知道槍枝來源，我聽甲○○說是有人
      交給他的：：我們與人約好在南海休息站購買毒品。在車
      上丙○○有與對方聯繫」等語。
   (三) 91年9 月18日檢察官偵查筆錄（本日僅提訊丙○○、甲○○2 人）：
      （丙○○、甲○○2 人於本日之供詞開始反覆）
    (1)先由丙○○推稱，不知扣案之槍、彈是何人所有；何時放
      在車上亦不知情云云。
    (2)甲○○則表示槍枝、子彈均是他的，由他自行帶而放在
      車上，與他人無關云云。
    (3)惟該2 人仍供稱，當日丁○○確來到南海休息站，約於警
      方來到前約1 、20分鐘離開。李文中且供稱：當日是來頭
      份找丁○○的朋友，1 個綽號「老連」之人，且差點與丁○○之朋友發生衝突云云。
   (四) 91年9 月26日檢察官訊問筆錄（本日僅提訊戊○○、乙○○2人）：
     (1)戊○○供稱：「丙○○是在頭份交流道接到丁○○之電
       話，說到達休息站後，要下車拿東西。到達後，甲○○
       下車從賓士車拿著紅布包裹槍枝，從後座將槍枝、彈藥
       放在右前座底下。等警察來前約1 、20分鐘，丁○○就
       先離開了。：：我與丁○○並沒有過節，與丁○○是朋
       友」等語。
     (2)乙○○供稱：「槍枝、子彈是賓士車的人交給甲○○。
       在南海休息站時，有看到該賓士車。警察到時，該賓士
       已先離開約1、20分鐘」等語。
   (五)91年10月25日檢察官訊問筆錄（本日僅提訊丙○○）：
     本日經檢察官訊問丙○○，再次確認丁○○所持有之手機
     號碼，確為0000000000號；至於另1 支0000000000號則為
     與丁○○同車之「小謝」所有。
   (六)91年11月15日之法官審理筆錄：
     因檢察官於偵查中聲請延長羈押，乃由本院值日法官於該
     日進行調查訊問。依該日之訊問筆錄顯示，該日之法官調
     查時，甲○○、丙○○於訊問之初，承續彼2 人於91年9
     月18日之供述，企圖由甲○○1 人承擔持有槍、彈之罪責
     。嗣經法官隔離訊問後，始經甲○○供承：「案件發生前1
     晚，我是在丙○○家中住。第2 天丙○○先出門，到中午
     他打電話給我，叫我去雙連坡接乙○○。我接到乙○○之
     後就打電話給丙○○，並坐計程車到中原大學門口與丙○○會合。我們上車之後本來要去新屋接1 位姓謝的朋友，
     但後來姓謝的朋友是和丁○○一起來。我們就約在南海休
     息站見面。：：然後接到丁○○的電話，說他人已在南海
     休息站，叫我們過去。我們開車一到南海休息站，丁○○
     就打電話叫丙○○下車拿東西，但丙○○叫我下車去拿。
     當時丁○○交給我的東西是用紅色的布包著，他的手還一
     直在抖，我當時就知道是槍了：：」等語。嗣於法官追問
     ：「既然大家都知情，為何要自己1 人摃下本案？」時，
     又坦承供稱：「因為丙○○對我很好。他們家裡有小孩、
     父母要扶養，所以我才一手摃下，不想把事情鬧大。：：
     當初丁○○把槍交給我時，是用紅色布包裹著，而我又碰
     過槍。上面有我的指紋。所以我才認罪」等語。戊○○亦
     經隔離後供承：「在南下的途中，是丁○○與丙○○聯絡
     ，說到了南海休息站之後，就下車找丁○○拿東西。但到
     了現場之後，丙○○就叫甲○○下車去拿。結果就看見甲○○拿了1 包東西回來，是用紅色的布包著，到了車上打
     開看，就知道是槍」等語。丙○○亦改口供承：「本案是
     在案發前1 晚吃薑母鴨時提起。：：我們5 人是先開車至
     中壢文化國小，之後小謝就坐丁○○的車子走了。：：到
     了頭份交流道後，丁○○打電話叫我們去南海休息站。到
     了後，丁○○又打電話給我，叫我下車拿東西。我就叫甲○○下車去拿，當時就知道是槍」等語（以上參見同卷第
     153 至163 頁）。
（四）綜合上開本案於警訊、偵查中證人之供詞，足證：
   (1)本案係由丁○○糾結丙○○、戊○○、與綽號「小謝」4
     人，先於案件發生前一晚在龍潭之薑母鴨店計議，共謀於
     次日下午，前往苗栗縣頭份鎮○○路南海休息站，趁進行
     毒品交易時，由丁○○及小謝駕駛車輛擋住對方去路，再
     由丙○○、戊○○召集甲○○、乙○○等4 人持槍強盜對
     方之毒品。嗣於次日下午，上開6 人即自桃園中壢出發，
     沿高速公路南下至苗栗南海休息站會合後，由甲○○下車
     ，經丁○○以紅布包裹交付內含子彈之槍枝1 支，嗣於甲○○下車變造車牌號碼時，為警查獲，丁○○及小謝則趁
     隙逃逸等情，業據同案共犯丙○○、戊○○、甲○○、乙○○等人供述明確。
   (2)同案共犯丙○○、戊○○、甲○○、乙○○等4 人，在第
     1 次之警訊、偵查供詞中，即已說明當日確有一賓士車之
     駕駛，在南海休息站以紅布包裹（嗣後遭到扣案）之槍、
     彈交付予甲○○。而其中除丙○○係直接指名即為丁○○
     外，其餘3 名共犯均未指出丁○○之姓名。
   (3)嗣於91年9 月18日檢察官之第2 次訊問中，丙○○、甲○○2 人開始翻異前詞，改口供稱，扣案槍、彈係甲○○所
     有，自己帶上車云云，企圖由甲○○承擔持有槍枝罪名
     。然就丁○○當日確有來到南海休息站1 節，則並未變更
     。甚且丙○○仍供稱，當日是來找丁○○之朋友，且差一
     點發生衝突云云，尤堪證丁○○與本案之發生，確有相當
     密切之關係，非如被告所辯，僅係「小謝」臨時約伊前往
     ，伊係驅車來至頭份後始知此行之目的云云，如此單純。
     又當日僅有丙○○、甲○○2 人經檢察官提訊，戊○○、
     乙○○2 人於該日並未經提訊，而當時4 人均係在羈押禁
     見中，彼此無法互通訊息，故對李、古2 人於91年9 月18
     日已改口1 節，戊○○、乙○○2 人並不知情，故於嗣後
     同年9 月26日之供詞中，戊○○、乙○○2 人仍供稱是賓
     士車上之人交付槍枝予甲○○，並未逕稱槍枝、子彈即是
     甲○○所有等語。
   (4)迄91年11月15日之法官訊問時，彼4 人因係經檢察官併予
     移送法院，故有見面溝通之機會，從而4 人間就持有槍、
     彈之罪名，均由甲○○承擔1 節已有共識，然因未及串證
     完成，故於本院法官訊問中不免露出破綻，嗣經隔離訊問
     後，經甲○○供出實情，確係如之前警訊中所供始為真實
     ，並坦承所以願意一已摃下罪責，只是因為槍上既已有甲○○本人之指紋，其持有之罪名已難卸責，而又感於丙○○之好處，故始有意一人承擔，不想將事情鬧大等語。而
     另3 人因甲○○已供出實情，從而亦跟隨吐露實情，衡情
     該4 人在法官之審理所為之陳述，與之前在警訊中之供述
     均相符合，相對於丙○○、甲○○在91年9 月18日與此相
     異之供詞，即顯較可採。
   (5)其中尤值注意者為丙○○之供詞。丙○○係最早指出丁○○涉案之人，其個中原因當係上開共犯4 人，其中甲○○
     、乙○○與丁○○均非熟識，只認識丙○○；而丙○○、
     戊○○2 人雖均認識丁○○，且均參加案件發生前晚在龍
     潭薑母鴨餐廳之計議，然仍以丙○○與本件始作俑者之丁○○較熟（故一路上均係由丙○○與丁○○間負責聯絡）
     。而甫查獲之初，甲○○、乙○○2 人尚不知丁○○之真
     實身分，自無從供出其姓名，僅能概指「賓士車上不詳姓
     名之人」等語。然丙○○既先指出丁○○涉案，嗣後又何
     以自91年9 月18日之檢察官訊問起，即開始改變供詞，甚
     至於嗣後之93年7 月5 日之偵查中，改口供稱槍、彈其實
     係伊所有，由「呂學義」寄藏云云（參見偵字第225 號卷
     第47、48頁）；甚至迄本院93年12月18日之本案審理中，
     仍矢口堅稱該槍、彈並非丁○○所有，以附合被告之說詞
     ，是否果如渠所述，當時係因丁○○從容逃逸，從而懷疑
     係丁○○報警而挾怨報復云云，即仍有細究之必要。惟基
     於下述理由，本院認為丙○○之證詞，應以渠先前之供述
     始為實情，其嗣後之更易其詞並無可採，純係迴護被告之
     詞。理由如下：
     (甲)丙○○所供維護被告之情節，其內容本即反覆，且與其
       他共犯之供詞均有岐異，本即難以逕信。
     (乙)又丙○○所謂槍、彈係「呂學義」寄藏云云，並未提出
       「呂學義」之詳實身分、年籍、住所以供調查，是否確
       有「呂學義」其人、其事，亦容有疑。
     (丙)且若丙○○證詞屬實，伊係自91年9 月18日林文中檢察
       官之偵查中，了解係經民眾報案，並非丁○○報案，始
       改口云云。然何以於嗣後在91年11月15日之法官訊問時
       ，又隨甲○○之變更陳述亦同時更易前詞？尤以上開同
       案共犯丙○○、戊○○、甲○○、乙○○等4 人，嗣經
       檢察官共同涉犯持有槍枝及子彈及預備強盜罪嫌，向本
       院起訴後，經本院以訴字第18號審結，分別論處上開丙○○等4 人罪刑在案。而上開4 人於審理中所為認罪之
       陳述，與上開警訊、偵查中所述內容全屬一致。且經查
       共犯丙○○於該案在93年5 月26日之言詞辯論中，竟供
       稱：「（問：丁○○是不是在案發前1 、2 天先去找你
       與戊○○，你再去找甲○○與乙○○？）是的。（問：
       槍枝與子彈是丁○○在南海休息站交給甲○○嗎？）是
       的。（問：是否知道槍枝與子彈是誰的？為何會在丁○○身上？）我不知道槍枝是誰的，也不知道為何會在丁○○身上。」等語，業經本院調閱各該卷宗屬實（參見
       93年偵字第225 號卷第10頁及本院93年訴字第18號審理
       筆錄）。是共犯丙○○既自91年9 月18日即已知悉不應
       再「誣告」丁○○，何以於同年之11月15日仍供稱槍、
       彈係來自於丁○○？甚至於2 年後之93年5 月26日本院
       訴字第18號之另案證詞中，仍供稱槍、彈係來自於丁○○？丙○○顯難以自圓其說。
     (丁)考其原由，無非係因丙○○本即與丁○○是朋友，當初
       甫經查獲時，確對於丁○○之逃逸有所誤解、怨懟，故
       不惜供出實情。嗣因嗣後發覺確非丁○○報案，從而與
       甲○○共謀，委由甲○○單獨摃下罪名。後因甲○○又
       翻供而供出實情，丙○○頓失所恃，自覺對丁○○難以
       交待，且本案有關共同持有槍、彈罪名既業經起訴且以
       93年訴字第18號判定罪刑在案，縱改稱槍枝係伊所有且
       經人寄藏云云，本於一事不再理之原則，對丙○○個人
       之罪刑應已無影響，翻供本身又得以對丁○○示好，從
       而，渠在本院審理中自認槍枝其實係伊自己所有云云，
       以曲意維護被告丁○○，並無足採。
（五）第查，本院基於被告聲請，於93年12月18日除傳喚上開共
      犯丙○○到庭為證外，證人甲○○、戊○○2 人亦經到庭
      行詰問程序（乙○○經合法傳喚未到庭）。嗣經證人戊○○具結後證稱：「（問本案是你跟丙○○、小謝、丁○○
      在吃薑母鴨時所提起？）是的。（問：當時如何提起做這
      個案子？）那是小謝先說的，他說他可以接洽苗栗這邊的
      藥頭，藥頭車上會有很多現金，要我們去洗劫他。當時丁○○在旁邊沒說話。（問：你什麼時候知道座位底下有槍
      跟子彈？）就丁○○拿一條紅布給甲○○的時候，過十分
      鐘丙○○就拿那枝槍出來擦拭，我才知道車上有那枝槍。
      （問：你確定當時的紅布是丁○○交給甲○○的？）對。
      因為甲○○有下車，丁○○在車上的駕駛座。（問：你們
      在吃薑母鴨時，丁○○在場？）有。（問：你們在談第二
      天要去作案的事情？）（點頭）（問：吃薑母鴨當時有丁○○、丙○○、小謝跟你四個人？）是的。我們在龍潭的
      薑母鴨店吃的。吃完之後，我就去丙○○家。小謝跟丁○○他們去哪裡我不清楚」等語（參見審理卷93年12月28
      日審理筆錄）。證人甲○○亦具結為證，表示當時確係經
      由丁○○，在南海休息站交付有紅布包裹的槍枝、子彈，
      並非虛語。又說：「法官，我現在跟你說實在話，我是不
      想害人，因為我跟被告丁○○無冤無仇。但事實槍確實是
      丁○○交的：：」等語。是該證人2 人所證情節，仍與之
      前歷次之警訊、偵查及審理中所確認之情節相同。尤以有
      關被告丁○○確實曾來到南海休息站之現場，並交付由紅
      布所包裹之扣案槍枝1 節，始終一致，與被告丁○○所辯
      ，當日並未前往南海休息站，僅有在頭份加油站，聽說要
      「幹架」即驅車離去云云，顯相齟齬。益證證人甲○○、
      戊○○2 人之證詞可信，被告所辯，洵無足採。
（六）末查，本院整理本案關係人全部之供、證詞與相關證物、
      情節，認為被告所辯：「伊當日係因朋友「小謝」臨時來
      訪，始自桃園中壢開車載「小謝」至苗栗頭份訪友，至頭
      份始見到丙○○等人表示要「幹架」，伊拒絕參與即與「
      小謝」共同驅車離去」云云，顯然違背事理，並無可採：
    (1)經本院比對證人丙○○所持（0000000000號）手機，與證
      人丙○○供稱由被告丁○○所持之2 支手機（0000000000
      號、0000000000號），於91年9 月11日案發當日之通聯紀
      錄，足證該3 支手機間，始終保持有密切之通聯紀錄；且
      依該通聯紀錄所示之基地台位置，亦確均係自桃園縣中壢
      市起即持續通聯，直至苗栗縣頭份鎮為止無訛（參見同卷
      第103 、104 及131 至133 頁）。被告既自稱事前不知此
      行目的，且係抵達頭份交流道始見到丙○○，則何以於桃
      園中壢至苗栗頭份間一路均有密切聯絡？
    (2)又被告自稱只有到頭份加油站就離開，並未前往南海休息
      站云云，然依上開證人供、證詞內容，均證被告確有來到
      南海休息站無訛。被告若非心虛情怯，何以於此部分要故
      意說謊？況同案共犯4 人所駕駛之車輛為豐田牌自用小客
      車，並非賓士，只有被告丁○○當日駕駛者為黑色賓士車
      ，正與本件證人苗栗縣頭份分局刑事組警員戴聖榮所證，
      本件係因「接獲民眾報案稱：「有深色賓士車逗留於頭份
      休息站，形跡可疑」等語相合。
    (3)又「小謝」既為被告之朋友，對本件之關係甚深，然被告
      自始至終對「小謝」之真實姓名、身分均諱莫如深，不願
      提出其年籍、住所以供查證，何以致此？況被告千里迢迢
      載送「小謝」來到頭份，縱被告係因拒絕臨時之「幹架」
      邀約而逕驅車離去，則何以「小謝」亦即隨同返回桃園，
      未置1 詞，甘願白費2.000 元之車資而徒勞往返？顯然亦
      違背情理。
    (4)有關被告與共犯「小謝」、丙○○、戊○○4 人，於案件
      發生前晚，曾相約在桃園龍潭共吃薑母鴨，計議次日來頭
      份犯案1 節，均據證人丙○○、戊○○迭經證述明確。而
      丙○○依其審理中之證述，顯然係對被告為有利證詞之人
      ，對此亦言之鑿鑿，則被告所供，事前對來苗栗頭份之目
      的只是應「小謝」之邀訪友云云，更不攻自破。
    (5)又本件扣案之槍枝、子彈，於查獲當時係在汽車右前座下
      下被查獲，且查獲當時係由紅色布包裹，均據證人等陳明
      在卷。而該紅布係由被告交付，被告亦自認屬實。被告固
      辯稱：該紅布係借供甲○○擦車使用云云。然查，擦車布
      隨處可得，何勞借用？況當時企圖強盜在即，又何有餘瑕
      擦車？被告所辯理由，亦過於牽強，難以採信。
    (6)末查，本件證人丙○○、甲○○、戊○○、乙○○等人，
      或為被告之友，或與被告素無淵源，彼此間均無仇怨，並
      無故意攀誣被告之必要。縱當時因被告於查獲之初幸而逃
      逸，致證人等對渠曾有誤會，然各該共犯既均已罪刑定讞
      ，且誤會業已冰釋，若非被告確有涉案，自無續予誣指之
      可能。且參諸本件證人等之訊問過程，於歷次訊問之初，
      經查均有避重就輕，曲意維護被告之情形，只因被告涉案
      事證明確，證人等始放棄偽證而吐露實情，此參酌證人甲○○之證述過程即臻明瞭。被告矢口否認涉案，且意圖勾
      串證人以卸責，昭然若揭，並無可採。
（七）綜合上述，被告丁○○實為本件預備強盜案件之主謀，且
      為扣案槍枝、子彈之所有人，並係由其交付共犯甲○○後
      被查獲，均事證明確，應依法論科。
三、論罪科刑的理由：
  (一)按行為後法律有變更者，適用裁判時之法律。但裁判前之法
    律有利於行為人者，適用最有利於行為人之法律。刑法第2
    條第1 項但書定有明文。查被告行為後，槍砲彈藥刀械管制
    條例業於94年1 月26日修正公布、同年月28日生效，原條文
    第11條第4 項刪除，所規範之罪刑移列至修正後該條例第8
    條第4 項，法定刑則由「1 年以上7 年以下有期徒刑，併科
    新臺幣700 萬元以下罰金」，修正為「3 年以上10年以下有
    期徒刑，併科新臺幣700 萬元以下罰金」，茲比較修正後槍
    砲彈藥刀械管制條例第8 條第4 項與修正前同條例第11條第
    4 項之規定，以修正前之規定有利於被告，自應適用修正前
    槍砲彈藥刀械管制條例第11條第4 項規定論處。故核被告丁○○所為，係犯槍砲彈藥刀械管制條例第11條第4 項之未經
    許可持有其他可發射子彈具有殺傷力之槍枝罪、第12條第4
    項之未經許可持有子彈罪、刑法第328 條第5 項預備強盜罪
    。
  (二)被告與同案共犯戊○○、乙○○、丙○○、甲○○及綽號「
    小謝」等人，就上開預備強盜及持有具殺傷力之槍枝、子彈
    罪犯行，有犯意之聯絡及行為之分擔，皆為共同正犯。
  (三)被告同時持有改造手槍及改造子彈，係一行為觸犯數罪名，
    為想像競合犯（最高法院73年度第1 次刑事庭會議決議參照
    ），應依刑法第55條規定，從一重之未經許可持有其他可發
    射子彈具有殺傷力之槍砲罪處斷。
  (四)被告所犯未經許可持有其他可發射子彈具有殺傷力之槍砲罪
    及預備強盜罪間，有方法、目的之牽連關係，應從一重之未
    經許可持有其他可發射子彈具有殺傷力之槍砲罪處斷。
  (五)審酌被告犯罪之動機、目的，及非法持有槍、彈，對社會治
    安潛藏之危險非輕，且犯後否認犯行等一切情狀，審酌檢察
    官求處刑度，爰量處如主文所示之刑，併科罰金部分並諭知
    易服勞役之折算標準。
  (六)扣案之改造手槍一把（含彈匣一個，槍枝管制編號：000000
    0000號）及改造子彈4 顆（未含鑑驗時已試射的2 顆），為
    違禁物，應依刑法第38條第1 項第1 款之規定宣告沒收。至
    另改造子彈2 顆既經鑑驗試射，有前開鑑驗通知書1 紙可考
    ，已非違禁物，爰不另為沒收之諭知，併此敘明。
四、適用法律依據：
    (一)刑事訴訟法第299 條第1項前段。
    (二)修正前槍砲彈藥刀械管制條例第11條第4 項、第12條第4
      項。
    (三)刑法第2 條第1 項但書、第11條前段、第28條、第328 條
      第5 項、第55條、第42條第2 項、第38條第1 項第1 款。
    (四)罰金罰鍰提高標準條例第1條前段、第2條。
    (五)現行法規所定貨幣單位折算新台幣條例第2條。
本件經檢察官戴瑞麒到庭執行職務。
中　　華　　民　　國　　94　　年　　12　　月　　19　　日
              刑事第1庭審判長法  官    楊台清
                             法  官    吳國聖
                             法  官    蔡志宏
以上正本證明與原本無異。
如不服本判決，應於判決送達後10日內，向本院提出上訴狀（須
附繕本），上訴於台灣高等法院臺中分院
                             書記官    張文玲
中　　華　　民　　國　　94　　年　　12　　月　　26　　日
附錄論罪科刑法條
槍砲彈藥刀械管制條例第11條第4項
未經許可，持有、寄藏、或意圖販賣而陳列第1項所列槍砲者，
處1年以上7年以下有期徒刑，併科新臺幣7,000,000元以下罰金。
